臺灣高等法院刑事判決
110年度上訴字第108號
上  訴  人  
即  被  告  陳雅雯


                    （現另案於法務部○○○○○○○○○執行中）
指定辯護人  滕孟豪律師
上列上訴人因違反毒品危害防制條例等案件，不服臺灣新竹地方
法院109年度訴字第564、605號，中華民國109年10月28日第一審
判決（起訴及追加起訴案號：臺灣新竹地方檢察署109年度偵字
第3291、4945、7617號），提起上訴，本院判決如下：
    主  文
上訴駁回。
    事  實
一、甲○○明知海洛因、甲基安非他命分係毒品危害防制條例第2
    條第2項第1款、第2款所規範之第一級毒品、第二級毒品，
    非經許可，不得持有、販賣，亦明知甲基安非他命屬藥事法
    所列管之禁藥，不得任意轉讓，竟分別起意為下列行為：
（一）甲○○各基於販賣第一級毒品、第二級毒品以營利之犯意，
      以如附表一編號1至6所示之電話聯絡後，於如附表一編號
      1至6所示之時間、地點，以如附表一編號1至6所示之數量
      、金額，分別販賣第一級毒品海洛因、第二級毒品甲基安
      非他命予附表一編號1至6所示之對象，並交付毒品及收取
      價金，以牟取不法利益。
（二）甲○○各基於轉讓禁藥之犯意，以如附表一編號7至10所示
      之電話聯絡後，於如附表一編號7至10所示之時間、地點
      ，以如附表一編號7至10所示之數量，分別無償轉讓甲基
      安非他命予編號7至10所示之對象予其等施用。嗣經警於
      民國109年3月18日17時15分許，在甲○○位於新竹市○○區○○
      路00號之住處扣得如附表二所示之物，而查悉上情。
二、案經新竹縣政府警察局移送臺灣新竹地方檢察署檢察官及同
    署檢察官自動檢舉簽分偵查後起訴及追加起訴。
    理  由
壹、程序部分：
　　按被告以外之人於審判外之陳述，雖不符刑事訴訟法第159
    條之1至第159條之4之規定，而經當事人於審判程序同意作
    為證據，法院審酌該言詞陳述或書面陳述作成時之情況，認
    為適當者，亦得為證據；當事人、代理人或辯護人於法院調
    查證據時，知有第159條第1項不得為證據之情形，而未於言
    詞辯論終結前聲明異議者，視為有前項之同意，同法第159
    條之5第1項、第2項有明文規定。查本判決下列認定事實所
    引用之本院作為得心證依據之被告以外之人於審判外陳述，
    經本院審理時逐項提示，檢察官、上訴人即被告甲○○（下稱
    被告）及辯護人均不爭執證據能力，且未於言詞辯論終結前
    聲明異議，視為同意作為證據，本院審酌各項證據作成時之
    狀況，尚無違法取得證據及證明力明顯過低等瑕疵，且與本
    案待證事實間具有相當關聯，作為證據充足全案事實之認定
    ，應屬適當，依刑事訴訟法第159條之5第1項規定，均有證
    據能力。另本判決下列認定事實所引用之其餘證據，均經依
    法踐行調查證據程序，亦無違法取得、不得作為證據之情形
    或顯有不可信之情況，且均與本案具關連性，認以之作為證
    據應屬適當，故揆諸上開規定，認上揭證據資料均有證據能
    力。
貳、實體部分：
一、本案認定犯罪事實所憑之證據及理由：
（一）上揭事實，業據被告於警詢、偵查、原審及本院坦承不諱
      （見3291號偵卷第7至13、65至69、109、180至182頁，89
      7 號他卷第11至13、35頁反面，4945號偵卷第14頁，43號
      聲羈卷第31至33頁，48號偵聲卷第28頁，原審564號卷第2
      3至25、43至46、144至145頁，原審605號卷第34頁，本院
      卷第94、101頁），核與證人郭政宗、陳順堂、陳柏瑄、
      彭聖峰及陳旭東於警詢及偵查之證述、證人蔡承甫於偵查
      之證述（見附表一所示之證據出處欄）情節大致相符，並
      有通訊監察譯文數份、通訊監察書、新竹縣政府警察局10
      9年3月18日搜索扣押筆錄暨扣押物品目錄表各1份、搜索
      現場及扣押物照片數張、臉書通訊軟體 messenger對話紀
      錄照片2張在卷可佐（見3291號偵卷第41頁反面、99、169
      頁反面，7617號偵卷第65至73、59至61、62至64頁，3291
      號偵卷第16至18、23至24頁，897號他卷第15頁），及附
      表二編號2之ASUS牌手機（含SIM卡1張，門號：000000000
      0號）1支扣案可佐，足認被告前揭任意性自白核與事實相
      符，堪以採信。
（二）按毒品危害防制條例所定之販賣毒品罪，固以行為人有營
      利之目的，惟所稱「營利」，非限於現實金錢之授受以賺
      取價差一端，倘行為人販入或賣出毒品，主觀上係出於為
      自己計算而獲取利益之意思，客觀上則採以偷斤減兩（如
      ：自行刮取毒品而施用）、降低品質（如：自行摻入添加
      物，用以降低毒品純度）等方式為之者，縱其間未有價格
      上之差距，然行為人既藉此販賣行為以獲取利益，仍應謂
      與販賣之要件無悖。而販賣毒品係重大犯罪行為，斷無公
      然為之，且有其獨特之販售通路及管道，復無公定價格，
      又易增減分裝之份量，每次買賣之價量，亦可能隨時依雙
      方關係深淺、資力、需求量及對行情之認知、毒品純度、
      來源是否充裕、查緝鬆嚴、購買者被查獲時供述購買對象
      之可能風險評估等，而異其標準，非可一概而論。而近年
      來政府為杜絕毒品之氾濫，對於查緝施用及販賣毒品之工
      作，無不嚴加執行，販賣毒品又係重罪，依一般經驗法則
      ，販賣毒品者倘非未圖牟利，豈有甘冒遭查獲之極大風險
      ，而鋌而走險之理。況被告於原審準備程序中均自承：對
      附表一編號2至6均認罪，時間、地點及數量均無意見，附
      表一編號1所載之犯罪事實，確實有從上手獲得少許海洛
      因毒品作為利潤等語（見原審564號卷第45至46頁，原審6
      05號卷第34頁），可見被告確有藉販賣附表一編號1至6所
      示之毒品，從中取利之意圖及事實甚明。
（三）綜上所述，本案事證明確，被告如附表一所示各次販賣第
      一級毒品、第二級毒品、轉讓禁藥犯行均堪認定，應依法
      論科。　　　
二、論罪：
（一）按行為後法律有變更者，適用行為時之法律。但行為後之
      法律有利於行為人者，適用最有利於行為人之法律，刑法
      第2條第1項定有明文。查被告行為後，毒品危害防制條例
      第4條第1項、第2項、第17條第2項等規定，已於109年1月
      15日總統華總一義字第10900004091號令修正公布，並自
      公布後6個月施行。修正前毒品危害防制條例第4條第1項
      規定：「製造、運輸、販賣第一級毒品者，處死刑或無期
      徒刑；處無期徒刑者，得併科新臺幣二千萬元以下罰金。
      」，修正後條文則為：「製造、運輸、販賣第一級毒品者
      ，處死刑或無期徒刑；處無期徒刑者，得併科新臺幣三千
      萬元以下罰金。」；修正前毒品危害防制條例第4條第2項
      規定：「製造、運輸、販賣第二級毒品者，處無期徒刑或
      七年以上有期徒刑，得併科新臺幣一千萬元以下罰金。」
      ，修正後條文則為：「製造、運輸、販賣第二級毒品者，
      處無期徒刑或十年以上有期徒刑，得併科新臺幣一千五百
      萬元以下罰金。」；修正前毒品危害防制條例第17條第2
      項規定：「犯第四條至第八條之罪於偵查及審判中均自白
      者，減輕其刑。」，修正後條文則為：「犯第四條至第八
      條之罪於偵查及歷次審判中均自白者，減輕其刑。」經比
      較修正前、後，毒品危害防制條例第4條第1項、第2項規
      定，構成要件均未變更，然有期徒刑及罰金之刑度均較修
      正前提高；另毒品危害防制條例第17條第2項規定，參諸
      修正理由略以：「考量原立法之目的，係在使前述毒品案
      件之刑事訴訟程序儘早確定，當以被告於歷次審判中均自
      白犯罪者，始足當之。」，故爰修正第2項，明定於偵查
      及歷次審判中均自白者，始減輕其刑，修正後適用減輕其
      刑之要件顯然更為嚴苛。是比較新舊法之結果，均以修正
      前之規定對被告較為有利，依刑法第2條第1項前段規定，
      應適用行為時即修正前毒品危害防制條例第4條第1項、第
      2項、第17條第2項等規定。
（二）按甲基安非他命為毒品危害防制條例第2條第2項第2款所
      定之第二級毒品，亦係藥事法第22條第1款所稱之禁藥（
      經行政院衛生署於68年7月7日以衛署藥字第221433號及69
      年12月8日以衛署藥字第301124號公告、於75年7月11日以
      衛署藥字第597627號重申公告禁用，迄未變更），倘行為
      人明知為甲基安非他命，而將未達行政院依上開條例第8
      條第6項規定所公告一定數量（依轉讓毒品加重其刑之數
      量標準第2條第1項第2款規定，轉讓第二級毒品達淨重10
      公克以上者，加重其刑至2分之1）之甲基安非他命轉讓他
      人，毒品危害防制條例第8條第2項及藥事法第83條第1項
      均定有處罰明文，前者法定刑為「6月以上5年以下有期徒
      刑，得併科新臺幣70萬元以下罰金」，且係前法；後者法
      定刑為「7年以下有期徒刑，得併科新臺幣5千萬元以下罰
      金」，並屬後法，此即同一犯罪行為而同時有二種法律可
      資處罰之法條競合情形。是轉讓甲基安非他命，除轉讓達
      一定數量，或成年人對未成年人或懷胎婦女為轉讓行為，
      依毒品危害防制條例第8條第6項、第9條各有加重其刑至
      二分之一之特別規定，而應依該加重規定處罰者外，應依
      「重法優於輕法」、「後法優於前法」法理，擇一適用較
      重之後法即藥事法第83條第1項之轉讓禁藥罪處斷。經查
      ，本案被告所為附表一編號7至10轉讓甲基安非他命之數
      量，未達前開應加重其刑之標準，而轉讓之對象為證人陳
      柏瑄、陳旭東，均係已成年之男性，有其年籍資料在卷足
      參（見3291偵卷第95、130頁反面），揆諸前揭說明，就
      被告如附表一編號7至10轉讓甲基安非他命之犯行，應依
      藥事法第83條第1項之規定處斷。
（三）核被告就附表一編號1所為，係犯修正前毒品危害防制條
      例第4條第1項之販賣第一級毒品罪；就附表一編號2至6 
      所為，均係犯修正前毒品危害防制條例第4條第2項之販賣
      第二級毒品罪；就附表一編號7至10所為，均係犯藥事法
      第83條第1項之轉讓禁藥罪。至被告販賣海洛因、甲基安
      非他命行為前，意圖販賣而持有海洛因、甲基安非他命之
      低度行為，為其等各次販賣之高度行為所吸收，均不另論
      罪。被告轉讓甲基安非他命部分，其轉讓前持有甲基安非
      他命之行為，與轉讓行為同為實質上一罪之階段行為，高
      度之轉讓行為既已依藥事法加以處罰，依法律適用完整性
      之法理，其低度之持有甲基安非他命行為，自不能再行割
      裂適用毒品危害防制條例加以處罰，而藥事法對於持有禁
      藥之行為未設有處罰規定，故就被告轉讓前持有甲基安非
      他命之低度行為，不另予處罰。被告所犯上開販賣第一級
      毒品罪（1次）、販賣第二級毒品罪（5次）、轉讓禁藥罪
      （4次）共10罪間，犯意各別，行為互殊，應予分論併罰
      。
（四）刑之加重、減輕：
　　1.被告前因違反槍砲彈藥刀械管制條例案件，經原審法院以
      102年度訴字第205號判處有期徒刑1年8月，併科罰金新臺
      幣（下同）6萬元，被告不服提起上訴，經本院以103年度
      上訴字第2323號判決撤銷改判處有期徒刑1年6月，併科罰
      金5萬元，又被告不服提起上訴，經最高法院以104年度台
      上字第75號判決上訴駁回確定，嗣於105年4月22日縮短刑
      期假釋，接續執行易服勞役至105年6月10日出監併付保護
      管束，迄於105年11月29日保護管束期滿未經撤銷，以已
      執行論，而執行完畢等情，有本院被告前案紀錄表在卷可
      參，其受徒刑之執行完畢，5年以內故意再犯本案為有期
      徒刑以上之罪，為累犯。惟若不分情節，基於累犯者有其
      特別惡性及對刑罰反應力薄弱等立法理由，一律加重最低
      本刑，於不符合刑法第59條所定要件之情形下，致生行為
      人所受之刑罰超過其所應負擔罪責之個案，其人身自由因
      此遭受過苛之侵害部分，對人民受憲法第8條保障之人身
      自由所為限制，不符憲法罪刑相當原則，牴觸憲法第23條
      比例原則。於此範圍內，有關機關應自司法院釋字第775
      號解釋公布之日起2年內，依本解釋意旨修正之。於修正
      前，為避免發生上述罪刑不相當之情形，法院就該個案應
      依本解釋意旨，裁量是否加重最低本刑（司法院釋字第77
      5號解釋參照）。是被告前開執行完畢之違反槍砲彈藥刀
      械管制條例之前案，與本案所犯違反毒品危害防制條例及
      藥事法之犯行，並無罪質上之關聯，非同類型之犯罪，犯
      罪手段、動機亦屬有別，難認其對於本案犯行具有累犯之
      特別惡性及有對於刑罰反應力薄弱之情形，考量本案情節
      被告之主觀惡性、危害程度及罪刑相當原則，爰不依刑法
      第47條第1項規定加重其刑。
　　2.按修正前毒品危害防制條例第17條第2項規定：「犯第4條
      至第8條之罪於偵查及審判中均自白者，減輕其刑」，所
      稱「於偵查及審判中均自白」，係指被告於偵查中歷次之
      陳述，曾經自白，且於各審級審判中歷次之陳述，曾經自
      白而言。又此所謂之「自白」，乃對自己之犯罪事實全部
      或主要部分為肯定供述之意。亦即自白內容，應有基本犯
      罪構成要件，於販毒之場合應包含毒品金額、種類、交易
      時間地點等，足以令人辨識其所指為何。而販賣毒品與無
      償轉讓、合資購買、代購、幫助他人施用毒品或與他人共
      同持有毒品，係不同之犯罪事實。行為人至少應對於其所
      販賣之毒品種類，以及價金為肯定之供述，始得認為已自
      白販賣毒品。倘行為人僅承認無償轉讓、合資購買、代購
      、幫助他人施用毒品或與他人共同持有毒品云云，難認已
      就販賣毒品之犯罪事實為自白，要無上揭減輕其刑規定之
      適用（最高法院103年度台上字第4607號判決意旨參照）
      。經查：
　　⑴被告就附表一編號2至6所示犯行，於偵查及原審均自白犯
      罪，且被告就附表一編號1所示犯行前於警詢供稱：該次
      毒品交易有成功，彭聖峰叫我幫他調海洛因3.75公克並相
      約在我香北路的居所處，我跟他收3千元等語（見7617號
      偵卷第14頁），於偵查供稱：彭聖峰當時在提藥，看我這
      裡有沒有海洛因可以先救他，叫我幫他調海洛因，我有幫
      他調海洛因約4公克，彭聖峰有拿3千元給我，於108年11
      月1日晚上在我香北路的居所交易，但我沒有賺他錢，我
      是好心幫他調，「調」的意思是彭聖峰要我幫他去問，我
      問到後彭聖峰就將錢給我等語（見3291號偵卷第181至182
       頁），復於原審準備程序供稱：更正坦承附表一編號1所
      示犯行，確實有從上手獲得少許海洛因作為利潤等語（見
      原審564號卷第45至46頁），足見被告於警詢及偵查就附
      表一編號1所示之犯行，已就毒品金額、種類、交易時間
      地點等基本犯罪構成要件坦承，足以令人辨識其所指為何
      ，足認為已自白販賣毒品，尚難僅因被告不諳法律構成要
      件，即謂其未自白販賣毒品。是被告如附表一編號1至6所
      示犯行，均有毒品危害防制條例第17條第2項規定之適用
      ，應均依法減輕其刑。
　　⑵按法律之適用有其一致性，除有特別規定外，不得割裂適
      用，行為人既應優先適用藥事法第83條第1項規定論罪科
      刑，其雖於偵查及審判中均自白犯罪，惟藥事法並無轉讓
      毒品者，於偵查及審判中自白應減輕其刑之特別規定，自
      無割裂適用毒品危害防制條例第17條第2項減輕其刑之餘
      地（最高法院99年度台上字第1367號、102年度台上字第2
      054號判決、104年度第11次刑事庭會議決議意旨參照）。
　　　衡酌被告就附表一編號7至10所示轉讓禁藥即第二級毒品
      甲基安非他命犯行，既因優先適用藥事法第83條第1項規
      定論處，即無從割裂而適用毒品危害防制條例第17條第2
      項減輕其刑之規定，惟仍作為本院量刑審酌事項，自不待
      言。
　　3.按毒品危害防制條例第17條第1項規定：「犯第4條至第8
      條、第10條或第11條之罪，供出毒品來源，因而查獲其他
      正犯或共犯者，減輕或免除其刑」。旨在鼓勵毒品下游者
      具體供出其上游供應人，俾進一步擴大查緝績效，揪出其
      他正犯或共犯，以確實防制毒品泛濫或更為擴散。查被告
      為警查獲後，於警詢固供稱其毒品來源是李琇妤及蔡宇庭
      等語（見3291號偵卷第104至105頁），並有指認犯罪嫌疑
      人紀錄表在卷足憑（見3291號偵卷第106至108頁），惟新
      竹縣政府警察局未因被告供詞而查獲其毒品上游李琇妤及
      蔡宇庭等情，有新竹縣政府警察局109年10月13日竹縣警
      刑字第1094902889號函暨附新竹縣政府警察局刑事警察大
      隊員警職務報告在卷可佐（見原審564號卷第127至130 頁
      ），是附表一編號1至6所示犯行均無從援引毒品危害防制
      條例第17條第1項之規定予以減輕其刑。
　　4.按犯罪之情狀顯可憫恕，認科以最低刑度仍嫌過重者，得
      酌量減輕其刑，刑法第59條定有明文，所謂顯可憫恕，係
      指被告之犯行有情輕法重之情，客觀上足以引起一般人同
      情，處以法定最低刑度仍失之過苛，尚堪憫恕之情形而言
      ；再者，販賣毒品之人，其原因動機不一，犯罪情節未必
      盡同，或有大盤毒梟者，亦有中、小盤之分，甚或僅止於
      吸毒者友儕間為求互通有無，其販賣行為所造成危害社會
      之程度自屬有異，法律科處此類犯罪，所設之法定最低本
      刑卻相同，不可謂不重。倘依其情狀處以有期徒刑，即足
      以懲儆，並可達防衛社會之目的者，自非不可依客觀之犯
      行與主觀之惡性二者加以考量其情狀，是否有可資憫恕之
      處，適用刑法第59條之規定酌量減輕其刑，期使個案裁判
      之量刑，能斟酌至當，符合比例原則。經查：
　　⑴被告就附表一編號1所示販賣第一級毒品犯行，雖助長毒品
      流通，戕害國人健康，危害非輕，惟其販賣第一級毒品之
      對象僅1人，數量3.75公克，與大量販售毒品之「中盤」
      、「大盤」毒販，乃有顯著差異。然其所犯販賣第一級毒
      品罪，為法定本刑死刑、無期徒刑，得併科2千萬元以下
      罰金之罪，縱被告所犯附表一編號1部分，經依毒品危害
      防制條例第17條第2項之規定減輕其刑，仍有縱使處以法
      定最低度刑猶嫌過重，而有情輕法重、客觀上足以引起一
      般同情，堪予憫恕之處，爰就被告如附表一編號1所示販
      賣第一級毒品罪部分，依刑法第59條規定予以酌減其刑，
      遞減輕其刑。
　　⑵辯護人請求就被告所犯附表一編號2至6所示販賣第二級毒
      品部分，再依刑法第59條規定予減輕其刑等語，然毒品於
      國內流通氾濫，危害國民健康至鉅，已為眾所週知，然被
      告知悉甲基安非他命為法律嚴禁之違禁物，染毒更能令人
      捨身敗家，毀其一生，竟甘冒重典，無視毒品對於他人之
      危害，被告如附表一編號2至6所示販賣第二級毒品犯行共
      5次，對社會造成之影響非輕，縱然各該犯行之毒品數量
      或犯罪所得均非甚鉅，惟依其客觀之犯行與主觀之惡性加
      以考量，尚難認有何特殊之原因與環境足以引起一般同情
      ，而認販賣第二級毒品部分縱科以依修正前毒品危害防制
      條例第17條第2項規定減輕其刑後之最低度刑仍嫌過重之
      情形，是被告如附表一編號2至6所示販賣第二級毒品犯行
      ，均無刑法第59條酌減其刑之適用。
三、上訴駁回：
　　原審審理結果，認被告所犯罪證明確而適用修正前毒品危害
    防制條例第4條第1項、第2項、第17條第2項、刑法第47條第
    1項、第59條等規定，並審酌被告無視販賣毒品對於社會國
    家具有之潛在危害，竟藉販售第一級、第二級毒品以為己賺
    取不法利益，及轉讓毒品供他人施用，惡性非輕，惟考量被
    告因一時貪念思慮不週而販毒牟利，且其犯後終能坦承犯行
    ，實具悔意，犯後態度尚佳，又其各次販賣及轉讓之毒品數
    量非鉅，復兼衡其各次販賣及轉讓之犯行均在施用毒品友人
    間交流之犯罪情節，國中畢業之智識程度，先前從事清潔、
    粗工等工作，且為低收入戶之家庭經濟狀況，已婚育有3名
    子女，其中2名子女尚未成年，先前與幼子同住等一切情狀
    ，認被告犯如附表一編號1至10所示販賣第一級毒品罪（1次
    ）、第二級毒品罪（5次）、轉讓禁藥罪（4次），分別量處
    如附表一編號1至10原審主文欄所示之刑，並就附表一編號1
    至6所示不得易服社會勞動之有期徒刑部分，及附表一編號7
    至10所示得易服社會勞動之有期徒刑部分，各定其應執行有
    期徒刑8年、10月；扣案如附表二編號2之ASUS牌手機（含SI
    M卡1張，門號：0000000000號）1台，係供被告為如附表一
    所示販賣第一、二級毒品及轉讓禁藥犯行所用之物，用以與
    毒品買家、受讓者以通訊軟體聯繫交易事宜及聯繫轉讓禁藥
    所用之物，此經原審認定如上，並據被告於本院坦承不諱（
    見本院卷第97頁），該支行動電話及所含SIM卡1張，應各依
    毒品危害防制條例第19條第1項及刑法第38條第2項之規定分
    別宣告沒收；被告販賣第一、二級毒品實際所得，如附表一
    編號1至6所示之金額，雖未據扣案，仍應依刑法第38條之1
    第1項、第3項之規定，予以宣告沒收，於全部或一部不能沒
    收或不宜執行沒收時，追徵其價額；其餘扣案如附表二編號
    1、3至4所示之海洛因1包、玻璃球吸食器7個、刮勺1支，被
    告於原審陳稱係與其施用毒品有關，海洛因1包為其施用所
    剩，與本案販賣第一、二級毒品、轉讓禁藥犯行無涉（見原
    審564號卷第45、147頁），復無積極證據足認與本案犯行具
    有關聯性，爰均不予宣告沒收，核無認定事實錯誤、量刑瑕
    疵或違背法令之情形，其結論尚無不合。衡酌毒品氾濫不僅
    戕害國民個人身心，對於社會治安、風氣亦有危害，是我國
    依法嚴令禁止製造、運輸、販賣、轉讓毒品等行為，以截堵
    毒品來源，拔除貽害之本，杜絕流入之途，被告對於毒品交
    易為檢警機關嚴予取締之犯罪，及法律立有重典處罰乙節，
    自當有所知悉，卻仍欲販賣毒品牟利，助長毒品氾濫，是其
    所為本難輕縱，而被告坦承犯行之犯後態度、其素行及前開
    所列情狀，原審業予以審酌而為適當之量刑，且本案經依法
    遞減其刑後，其法定本刑已大幅減低，已屬寬待，尚無再予
    減輕其刑之事由。茲原判決已詳予審酌認定被告犯行所依憑
    之證據、刑法第57條各款及前開所列情狀，兼以被告犯罪情
    節、素行、生活狀況、犯後態度等一切情狀，合法行使其量
    刑裁量權，於客觀上未逾越法定刑度，且關於科刑資料之調
    查，業就犯罪情節事項，於論罪證據調查階段，依各證據方
    法之法定調查程序進行調查，另就犯罪行為人屬性之單純科
    刑事項（例如坦認或和解、賠償之犯後態度、所供智識程度
    及生活狀況），針對被告相關供述，提示調查，使當事人有
    陳述意見之機會，並允就科刑範圍表示意見，自無科刑資料
    調查內容無足供充分審酌而適用法則不當之違法情形，是原
    審量刑並無濫用量刑權限，亦無判決理由不備，或其他輕重
    相差懸殊等量刑有所失出或失入之違法或失當之處。被告上
    訴意旨請求從輕量刑云云，為無理由，應予駁回。
據上論斷，應依刑事訴訟法第368條，判決如主文。
本案經檢察官曾忠己到庭執行職務。
中　　華　　民　　國　　110 　年　　2 　　月　　25　　日
                  刑事第十七庭  審判長法　官  鄭水銓
                                      法　官  黃雅芬
                                      法　官  沈君玲
以上正本證明與原本無異。
如不服本判決，應於收受送達後20日內向本院提出上訴書狀，其
未敘述上訴之理由者並得於提起上訴後20日內向本院補提理由書
（均須按他造當事人之人數附繕本）「切勿逕送上級法院」。
                                      書記官  曾彥碩
中　　華　　民　　國　　110 　年　　2 　　月　　25　　日
附錄：本案論罪科刑法條全文
修正前毒品危害防制條例第4條第1項、第2項
製造、運輸、販賣第一級毒品者，處死刑或無期徒刑；處無期徒
刑者，得併科新臺幣2 千萬元以下罰金。
製造、運輸、販賣第二級毒品者，處無期徒刑或7 年以上有期徒
刑，得併科新臺幣1 千萬元以下罰金。
藥事法第83條第1項
明知為偽藥或禁藥，而販賣、供應、調劑、運送、寄藏、牙保、
轉讓或意圖販賣而陳列者，處 7 年以下有期徒刑，得併科新臺
幣 5 千萬元以下罰金。
附表一： 
編號 對象 交易時間（民國） 交易地點 交易數量及金額（新臺幣） 聯絡電話 證據出處 原審主文 本院主文 1 （即起訴書附表編號8） 彭聖峰 108年11月1日15時40分許 新竹市○○○路000巷0號2 樓之5甲○○居所 3.75公克之海洛因1包3千元 彭聖峰使用門號0000000000號行動電話與甲○○使用之門號0000000000號行動電話聯絡後，由甲○○交付毒品予彭聖峰並收款。 1.證人彭聖峰警詢及偵查之證述（3291號偵卷第146頁反面至147 、154頁）。 2.通訊監察譯文編號B-7-2至B-7-6（3291號偵卷第146頁反面）。 甲○○販賣第一級毒品，累犯，處有期徒刑柒年陸月。 扣案如附表二編號2所示之物，沒收之；未扣案之犯罪所得新臺幣參仟元，沒收之，於全部或一部不能沒收或不宜執行沒收時，追徵其價額。 上訴駁回。 2 （即起訴書附表編號1） 郭政宗 108年11月5日18時25分許 新竹市○○○路000巷0號2 樓之5甲○○居所 0.4公克之甲基安非他命1包1千元 郭政宗使用門號0000000000號行動電話與甲○○使用之門號0000000000號行動電話聯絡後，由甲○○交付毒品予郭政宗並收款。 1.證人郭政宗警詢及偵查之證述（3291號偵卷第36至37、50頁反面）。 2.通訊監察譯文編號B-1-1至B-1-2（3291號偵卷第41頁反面）。 甲○○販賣第二級毒品，累犯，處有期徒刑參年柒月。 扣案如附表二編號2所示之物，沒收之；未扣案之犯罪所得新臺幣壹仟元，沒收之，於全部或一部不能沒收或不宜執行沒收時，追徵其價額。 上訴駁回。 3 （即起訴書附表編號2） 郭政宗 108年11月7日18時40分許 新竹市○○○路000巷0號2 樓之5甲○○居所 0.4公克之甲基安非他命1包1千元 郭政宗使用門號0000000000號行動電話與甲○○使用之門號0000000000號行動電話聯絡後，由甲○○交付毒品予郭政宗並收款。 1.證人郭政宗警詢及偵查之證述（3291號偵卷第37頁反面、50頁反面至51頁）。 2.通訊監察譯文編號B-1-3（3291號偵卷第41頁反面）。 甲○○販賣第二級毒品，累犯，處有期徒刑參年柒月。 扣案如附表二編號2所示之物，沒收之；未扣案之犯罪所得新臺幣壹仟元，沒收之，於全部或一部不能沒收或不宜執行沒收時，追徵其價額。 上訴駁回。 4 （即起訴書附表編號3） 郭政宗 108年11月10日20時30分許 新竹市○○○路000巷0號2 樓之5甲○○居所 0.4公克之甲基安非他命1包1千元 郭政宗使用門號0000000000號行動電話與甲○○使用之門號0000000000號行動電話聯絡後，由甲○○交付毒品予郭政宗並收款。 1.證人郭政宗警詢及偵查之證述（3291號偵卷第37頁反面至38、51頁）。 2.通訊監察譯文編號B-1-4至B-1-8（3291號偵卷第41頁反面）。 甲○○販賣第二級毒品，累犯，處有期徒刑參年柒月。 扣案如附表二編號2所示之物，沒收之；未扣案之犯罪所得新臺幣壹仟元，沒收之，於全部或一部不能沒收或不宜執行沒收時，追徵其價額。 上訴駁回。 5 （即起訴書附表編號4） 陳順堂 108年1月至5月間某時 新竹市○○區○○路0段000 巷0弄0號陳順堂住處路口 2公克之甲基安非他命1包6千元 陳順堂使用門號0000000000號行動電話與甲○○使用之門號0000000000號行動電話聯絡後，由甲○○交付毒品予陳順堂並收款。 1.證人陳順堂警詢及偵查之證述（3291號偵卷第163頁反面至164 、176頁）。 2.通訊監察譯文編號B-3-1（3291號偵卷第169頁反面）。 甲○○販賣第二級毒品，累犯，處有期徒刑參年捌月。 扣案如附表二編號2所示之物，沒收之；未扣案之犯罪所得新臺幣陸仟元，沒收之，於全部或一部不能沒收或不宜執行沒收時，追徵其價額。 上訴駁回。 6 （即追加起訴書犯罪事實） 蔡承甫 108年11月19日9許 新竹市香山區南隘國小旁 0.1公克之甲基安非他命1包5百元 蔡承甫使用手機臉書messenger軟體與甲○○使用之附表二編號2所載之臉書messenger軟體聯絡後，由甲○○委託真實姓名、年籍資料均不詳，綽號「阿德」之成年人交付毒品予蔡承甫並收款。 證人蔡承甫偵查之證述（897號他卷第59頁）。 甲○○販賣第二級毒品，累犯，處有期徒刑參年陸月。 扣案如附表二編號2所示之物，沒收之；未扣案之犯罪所得新臺幣伍佰元，沒收之，於全部或一部不能沒收或不宜執行沒收時，追徵其價額。 上訴駁回。 7 （即起訴書附表編號5） 陳柏瑄 108年11月6日17時25分許 新竹市○○○路000巷0號2 樓之5甲○○居所 無償轉讓0.2公克之甲基安非他命 陳柏瑄使用門號0000000000號行動電話與甲○○使用之門號0000000000號行動電話聯絡後，由甲○○無償提供毒品予陳柏瑄施用。 1.證人陳柏瑄警詢及偵查之證述（3291號偵卷第124、135頁）。 2.通訊監察譯文編號B-2-1至B-2-2（3291號偵卷第129頁反面）。 甲○○犯藥事法第八十三條第一項之轉讓禁藥罪，累犯，處有期徒刑肆月。 扣案如附表二編號2所示之物，沒收之。 上訴駁回。 8 （即起訴書附表編號6） 陳柏瑄 108年12月4日17時40分許 新竹市○○○路000巷0號2 樓之5甲○○居所 無償轉讓0.2公克之甲基安非他命 陳柏瑄使用門號0000000000號行動電話與甲○○使用之門號0000000000號行動電話聯絡後，由甲○○無償提供毒品予陳柏瑄施用。 1.證人陳柏瑄警詢及偵查之證述（3291號偵卷第124、135至136 頁）。 2.通訊監察譯文編號B-2-3（3291號偵卷第129頁反面）。 甲○○犯藥事法第八十三條第一項之轉讓禁藥罪，累犯，處有期徒刑肆月。 扣案如附表二編號2所示之物，沒收之。 上訴駁回。 9 （即起訴書附表編號7） 陳柏瑄 108年12月7日19時40分許 新竹市○○○路000巷0號2 樓之5甲○○居所 無償轉讓0.2公克之甲基安非他命 陳柏瑄使用門號0000000000號行動電話與甲○○使用之門號0000000000號行動電話聯絡後，由甲○○無償提供毒品予陳柏瑄施用。 1.證人陳柏瑄警詢及偵查之證述（3291號偵卷第124頁反面、136 頁）。 2.通訊監察譯文編號B-2-4（3291號偵卷第129頁反面）。 甲○○犯藥事法第八十三條第一項之轉讓禁藥罪，累犯，處有期徒刑肆月。 扣案如附表二編號2所示之物，沒收之。 上訴駁回。 10 （即起訴書附表編號9） 陳旭東 108年11月27日20時10分許 新竹市○○○路000巷0號2 樓之5甲○○居所 無償轉讓0.1公克之甲基安非他命 陳旭東使用門號0000000000號行動電話與甲○○使用之門號0000000000號行動電話聯絡後，由甲○○無償提供毒品予陳旭東施用。 1.證人陳旭東警詢及偵查之證述（3291號偵卷第95頁反面至96、101頁）。 2.通訊監察譯文編號B-5-1至B-5-5（3291號偵卷第99頁）。 甲○○犯藥事法第八十三條第一項之轉讓禁藥罪，累犯，處有期徒刑肆月。 扣案如附表二編號2所示之物，沒收之。 上訴駁回。 
附表二：
編號 扣案物品 數量 1 海洛因（毛重2.5公克，淨重2.275公克，驗餘淨重2.257公克 1包 2 ASUS牌手機（含SIM卡壹張，門號：0000000000號） 1台 3 玻璃球吸食器  7個 4 刮勺 1支